臺灣板橋地方法院刑事裁定　　　　　　 94年度交聲字第135號
原處分機關　交通部公路總局臺北區監理所
異　議　人　東源物流事業股份有限公司
代　表　人　乙○○
代　理　人　丙○○
上列異議人因不服原處分機關於民國94年1 月12日所為北監自裁
字第40-1A0000000號違反道路交通管理事件裁決書所為處分，經
聲明異議，本院裁定如下：
    主  文
異議駁回。
    理  由
一、本件聲明異議意旨詳如附件聲明異議狀所載。
二、按「汽車駕駛人停車時，有左列情形之一者，處新臺幣六百
    元以上一千二百元以下罰鍰：一一、在道路收費停車處所停
    車，不依規定繳費者」，道路交通管理處罰條例第56條第1
    項第11款定有明文（惟道路交通管理處罰條例第56條第1 項
    第11款之規定，業於94年2 月5 日經修正公布為同條第2 項
    之「汽車駕駛人在道路收費停車處所停車，未依規定繳費，
    主管機關應書面通知駕駛人於七日內補繳，並收取必要之工
    本費用，逾期再不繳納，處新臺幣三百元罰鍰」，惟尚未經
    行政院命令施行）。
三、經查：本件受處分人即異議人所有DI-3492 號自用小客貨車
    於民國（下同）93年10月20日19時10分許，停放在台北市○
    ○○路○道路收費停車處，而不依規定繳費乙情，業據證人
    甲○○到院證稱：「（所謂自小客貨車是什麼樣的車？）這
    要問管理員，但是每天都有那麼多車輛出入，他們也弄不清
    楚。但是車號應該不會記錯，若車號錯誤，則我們在舉發前
    查詢監理站的車籍資料等就會不符了，但是本件我們查過車
    籍資料等都相符」等語（見本院卷94年3 月9 日訊問筆錄第
    3 、4 頁）明確，並提出上開自用小客貨車於右揭時地停車
    時經管理員所填寫之停放車輛廠牌資料影本乙紙及上開自用
    小客貨車事後未繳費之告發聯影本乙紙，在卷可稽，應堪認
    定。又證人甲○○於本院審理時亦證稱：「（你知道這件違
    規車輛的廠牌、車名？）廠牌是三菱，綠色的，車名我不知
    道」等語（見本院卷94年3 月9 日訊問筆錄第3 頁）在卷，
    不僅核與上開車輛廠牌資料及告發聯上所記載上開自用小客
    貨車係勾選「三菱（日）」及「中華，綠色（自小客貨）」
    等語及本院依職權所調取上開自用小客貨車之車籍資料乙紙
    相符，亦核與異議人代理人於本院審理時供稱：「（這輛車
    是否綠色的？車名為何？）是的，是SPACE GEAR兩千四百CC
    的」等語（見本院卷94年3 月9 日訊問筆錄第4 項），均相
    符合，甚至異議人代理人於本院審理時亦供稱：「（ＤＩ三
    四九二號車有無發現有ＡＢ車的情形？）沒有這種情形過」
    等語明確，是上開自用小客貨車於右揭時間，應確有停放在
    台北市○○○路○道路收費停車處，至為顯然。雖異議人代
    理人於本院審理時辯稱上開自用小客貨車駕駛鄭燦興於當日
    17時40分許，已打卡下班，應不可能有再將上開自用小客貨
    車駕駛出去而停放在上址之情形云云，惟上開自用小客貨車
    於右揭時間確係停放在上址乙情，業據本院認定明確，有如
    上述，且上筆停車費用未據繳納乙節，亦為異議人所不否認
    在卷，已堪認定。至於異議人日常對公司內所有車輛（含上
    開自用小客貨車）之使用及管理，應為異議人公司內部之管
    理問題，且異議人代理人於本院審理時亦供稱：「（上開車
    輛是否允許下班後開出去？）這輛車是屬於總務部管理，平
    常下班後總務部人員不會開出去，其他單位若有需要，要向
    總務部申請使用。.... 」 等語（見本院卷94年3 月9 日訊
    問筆錄第3 頁）在卷，足證異議人公司內之車輛在下班時間
    後，亦有遭使用駕駛在外之可能，至為灼然。綜上所述，本
    件原處分機關以異議人上開違規事實明確，而裁處異議人新
    台幣6 百元之罰鍰，揆諸上述，應無任何違法或不當之處，
    至為顯然。本件異議人不服原處分機關所為上開裁決書，聲
    明異議，惟空言指摘云云，揆諸上述，顯無理由，應予駁回
    。
據上論斷，應依道路交通案件處理辦法第19條，裁定如主文。
中　　華　　民　　國　　94　　年　　3 　　月　　11　　日
                    交通法庭  法　官  林  晏  鵬
上列正本證明與原本無異。
如不服本裁定，應於裁定送達後五日內向本院提出抗告狀。
                              書記官  陳  君  偉
中　　華　　民　　國　　94　　年　　3 　　月　　11　　日
